【裁判字號】    87,易,3356
【裁判日期】    890107
【裁判案由】    傷害
【裁判全文】
台灣桃園地方法院刑事判決                    八十七年度易字第三三五六號
    公  訴  人  臺灣桃園地方法院檢察署檢察官
    被      告  甲○○
右列被告因傷害案件，經檢察官提起公訴（八十七年度偵字第一五七七四號），本院
判決如左：
    主      文
甲○○傷害人之身體，處有期徒刑參月，如易科罰金，以參佰元折算壹日。
    事      實
一、甲○○與乙○○原係男女朋友，起初感情尚佳，嗣因個性不合，致二人屢有爭吵
    而提出分手。民國（下同）八十七年九月五日凌晨三時三十分許，甲○○駕車送
    乙○○返家行經桃園縣中壢市○○路與健行路口時，二人又為分手之事發生爭執
    ，乙○○並開口要甲○○還錢，甲○○一時氣急，竟基於傷害之犯意，忿而出拳
    毆打乙○○之頭、臉部及手部多處，乙○○被打後亦不甘示弱出手反打甲○○之
    臉部（乙○○所涉傷害部分未據告訴），嗣雙方見彼此受創始罷手，乙○○因此
    受有鼻骨骨折及左、右前臂、左手部、前胸部、下巴、兩膝等多處挫傷性瘀青、
    兩眼結膜下出血、左眼眶瘀青等傷害。
二、案經乙○○訴由桃園縣警察局中壢分局報請台灣桃園地方法院檢察署檢察官偵查
    起訴。
    理      由
一、訊據被告甲○○固坦認確於前揭時、地動手毆打乙○○等情屬實，惟辯稱：當時
    係乙○○先出手打伊，伊是出於自衛，才動手反抗，因當時伊開車送乙○○回家
    ，在車上有提到分手之事，引起她的不悅，便藉機與伊吵架，繼動手拉方向盤，
    並出手毆打伊，伊基於防衛才出手打她，而伊一邊開車，一邊用力推開她，伊也
    有受傷云云。然查，右開事實業據告訴人乙○○先後於警訊時及審理中迭次指訴
    綦詳，且告訴人遭被告出拳毆打成傷，亦有壢新醫院診斷證明書一紙在卷可稽，
    而被告於本院審理時亦同時供稱：當時動手有打到乙○○之鼻部及手等語（見本
    院八十八年五月七日訊問筆錄），再經核告訴人所提出之驗傷診斷書，其鼻骨骨
    折及左右前臂、左手部、前胸部、下巴、兩膝等多處挫傷性瘀青，顯非普通推拉
    扯受傷，足證被告動手之際，應有故意傷害情事，參以被告自承與告訴人邇來感
    情不睦，茲二人為分手之事一言不合，大打出手，被告動手打傷告訴人，自屬可
    能，酌以其二人既係互相加害於對方，即屬互毆性質，難認係出於正當防衛之意
    思為之，自不得主張免責（最高法院三十年上字第一０四０號判例可資參照）。
    雖被告辯稱係為開車安全始推開告訴人云云，惟被告大可先將車停於路旁，以維
    行車之安全，而竟無之，自不因此解免被告傷害刑責。本件罪證已明，被告前開
    所辯，無非事後飾卸諉責之詞，不足採信，其犯行足堪認定，應依法論科。
二、核被告所為，係犯刑法第二百七十七條第一項之普通傷害罪。爰審酌被告尚無不
    良前科，此有本院被告全國前案紀錄表存卷可按，素行良好，竟僅為分手細故即
    動手毆傷其女友，犯後態度尚可及告訴人受傷之程度等一切情狀，量處如主文所
    示之刑，並諭知易科罰金之折算標準，以示懲儆。
據上論斷，應依刑事訴訟法第二百九十九條第一項前段，刑法第二百七十七條第一項
、第四十一條，罰金罰鍰提高標準條例第一條前段、第二條，判決如主文。
本案經檢察官翁佩嫻到庭執行職務
中      華      民      國      八十九    年      一    月      七      日
                                      臺灣桃園地方法院刑事第二庭
                                          法  官  李  育  仁
右正本證明與原本無異。
如不服本判決，應於判決送達後十日內向本院提出上訴狀( 應附繕本 )，上訴於
臺灣高等法院。
                                          書記官  莊  怡  麗
中      華      民      國      八十九    年       一   月      十七    日
論罪法條：刑法第二百七十七條第一項
傷害人之身體或健康者，處三年以下有期徒刑，拘役或一千元以下罰金。


司法院資訊處製作；財團法人民間司法改革基金會備份。
